臺灣臺中地方法院民事裁定　94年度抗字第93號
抗　告　人　乙○○
相　對　人　檸檬樹三期社區管理委員會
法定代理人　甲○○
上抗告人因與相對人間聲請本票准許強制執行事件，抗告人對於
民國94年11月4日本院簡易庭所為之裁定（94年度票字第25702號
）提起抗告，本院合議庭裁定如下：
    主    文
抗告駁回。
抗告程序費用新臺幣壹仟元由抗告人負擔。
    理    由
一、按本票執票人，依票據法第123條規定，聲請法院裁定許可
    對發票人強制執行，係屬非訟事件，此項聲請之裁定，及抗
    告法院之裁定，僅依非訟事件程序，以審查強制執行許可與
    否，並無確定實體上法律關係存否之效力，如發票人就票據
    債務之存否有爭執時，應由發票人提起確認之訴，以資解決
    。最高法院著有57年臺抗字第76號判例可資參照。
二、本件相對人主張：伊執有抗告人為發票人，如原裁定所示之
    本票一紙，並免除作成拒絕證書，詎屆期提示未獲付款，依
    票據法第123條規定聲請裁定許可強制執行等情，已據提出
    本票一紙為證。原裁定予以准許，即無不合。抗告意旨雖以
    ：抗告人承攬相對人管理之公寓大廈屋頂防水工程，自驗收
    迄今，尚未滿1年，且該公寓大廈第14N戶房屋之修繕工作於
    民國94年6月完工，並經住戶確認無滲水現象，相對人對抗
    告人寄發之存證信函中，竟稱：抗告人所承包工程，經相對
    人1年多來觀察，包括14N戶房屋在內，仍有滲透漏水現象等
    語，顯與事實不符。又抗告人所承攬上開公寓大廈之防水工
    程中，整修屋頂之工程款總計新臺幣（下同）197,000元，
    惟因其中2戶屋頂未滲水，應扣除該部分工程款29,000元，
    抗告人依兩造約定應負之保固責任，僅為剩餘工程款
    168,000 元之3成即50,400元，相對人竟就上述本票面額之
    全部即108 ,900 元聲請法院裁定強制執行，遠逾抗告人應
    負擔之保固責任，顯非合理。至該防水工程追加部分之報酬
    ，經兩造議價結果，約定為62,000元，且業經相關單位驗收
    完畢，惟相對人迄未付款，僅再三要求抗告人為保固修繕，
    亦屬無理。況且，依兩造就上開防水工程所訂承攬契約約定
    ，相對人除給付抗告人報酬外，另應負擔稅金，然相對人於
    抗告人請款時，竟拒絕給付稅金26,600元，加計相對人未給
    付抗告人之追加工程款67,000元，合計相對人尚積欠抗告人
    93,600元，上開公寓大廈如尚有必須修繕之處，抗告人願於
    相對人結清所欠款項後，再行派員前往處理，相對人實不應
    在此之前，即持上述本票聲請法院裁定准予強制執行等語。
    惟抗告人上開主張縱使屬實，亦係實體上之爭執，應由抗告
    人另行提起訴訟，以資解決，本件非訟事件程序不得加以審
    究，仍應准許為強制執行之裁定。本件抗告為無理由，應予
    駁回。
三、據上論結，本件抗告為無理由，依非訟事件法第46條、第21
    條第2項、第24條第1項，民事訴訟法第495條之1第1項、第
    449條第1項、第78條，裁定如主文。
中　　華　　民　　國　　94　　年　　12　　月　　20　　日
                  民事第一庭    審判長法  官 張惠立
                                      法  官 王永春
                                      法  官 鍾啟煒
正本係照原本作成。
本裁定不得再抗告。
中　　華　　民　　國　　94　　年　　12　　月　　20　　日
                                      書記官 林素妃
